【裁判字號】    97,易,495
【裁判日期】    971231
【裁判案由】    竊盜等
【裁判全文】
臺灣基隆地方法院刑事判決               97年度易字第495號
公  訴  人  臺灣基隆地方法院檢察署檢察官
被      告  丁○○
上列被告因竊盜等案件，經檢察官提起公訴（96年度偵字第3593
號、97年度偵字第839、2222號），本院判決如下：
    主    文
丁○○犯如附表所示之竊盜罪，各處如附表所示之刑。應執行有
期徒刑壹年。
    犯罪事實
一、丁○○前於民國90年間，因竊盜案件，經台灣士林地方法院
    以90年度易字第231號判處有期徒刑6月、緩刑2年確定；又
    於91年間，先後因竊盜案件，經本院以91年度訴字第42號判
    處有期徒刑10月確定、91年度訴字第643號判處有期徒刑2年
    確定，上開緩刑經撤銷後接續執行，至95年8月14日縮刑期
    滿執行完畢。詎丁○○仍不知悔改，竟與庚○○（就附表編
    號3部分業經台灣板橋地方法院以96年度易字第2546號判處
    有期徒刑1年2月，減為有期徒刑7月確定）、乙○○（經本
    院判處有期徒刑2年確定）共同基於意圖為自己不法所有之
    犯意聯絡，合組竊盜集團結夥3人，攜帶客觀上足以對人之
    生命、身體、安全構成威脅，具有危險性之斜口鉗、電動起
    子、剪刀、一字型起子、十字型起子等工具，駕駛由乙○○
    、庚○○出面承租之自小客車，以如附表所示之手法，在附
    表所示之時間、地點，竊取附表所示被害人之自小客車零件
    ，得手後轉賣牟利，彼此朋分花用。嗣因下手竊取附表編號
    1 自小客車零件之際，恰遭路旁監視器拍攝乙○○、庚○○
    身影，經警依據畫面中承租自小客車之車號，循線查知上情
    。
二、案經基隆市警察局第二分局報請臺灣基隆地方法院檢察署檢
    察官偵查起訴。
    理    由
一、按除簡式審判程序、簡易程序及刑事訴訟法第376條第1款、
    第2款所列之罪之案件外，第一審應行合議審判，刑事訴訟
    法第284條之1修正條文定有明文。本件被告丁○○所犯者係
    屬刑事訴訟法第376條第2款所列之罪，依法獨任進行審理程
    序，合先敘明。
二、又按現行刑事訴訟法為保障被告之反對詰問權，排除具有虛
    偽危險性之傳聞證據，以求實體真實之發見，於該法第159
    條第1項明定被告以外之人於審判外之言詞或書面陳述，除
    法律有規定者外，不得作為證據。而刑事訴訟法第159條之1
    至159條之4有傳聞法則之例外規定，且被告以外之人於審判
    外之陳述，雖不符前4條之規定，而經當事人於審判程序同
    意作為證據，法院審酌該言詞陳述或書面陳述作成時之情況
    ，認為適當者，亦得為證據；當事人、代理人或辯護人於法
    院調查證據時，知有第159條第1項不得為證據之情形，而未
    於言詞辯論終結前聲明異議者，視為有前項之同意，刑事訴
    訟法第159條之5定有明文。本件檢察官、被告並未就被告以
    外之人於審判外之陳述有所爭執，且迄於言詞辯論終結前，
    均未主張有刑事訴訟法第159條第1項不得為證據之情形，是
    應認已同意作為證據，且經本院審酌後，認無不適當之情形
    ，應認均有證據能力。
三、訊據被告丁○○矢口否認上開犯行，辯稱：95年出獄後都跟
    父親住在家裡，且晚上都在台北市華中橋下第一農產市場上
    班，沒有跟乙○○、庚○○一起竊盜，庚○○會這樣講是因
    為我借他手機使用，他都沒繳費，我向他催討，之後不得已
    幫他代繳這筆費用，他不高興才亂咬我，可以傳我父親及出
    監後遇見的所有人來證明我整天都在工作云云。經查：
  (1)被告與共犯乙○○、庚○○共同於附表所示之時間、地點，
    作案方式為由乙○○、庚○○出面承租自小客車，被告丁○○負責駕駛，乙○○、庚○○下車竊取，得手後由被告丁○○或庚○○負責銷贓，得款一同花用等情，業據共犯即證人
    乙○○、庚○○迭於警詢、偵訊及本院審理中證述明確（乙○○部分見96年9月26日偵訊筆錄96年度偵字第3593號卷(二)
    第142 -146頁、96年11月20日偵訊筆錄同上卷第233-237頁
    、96年11月20日警詢筆錄同上卷第242-245頁、96年11月20
    日偵訊筆錄同上卷第253-254頁、97年1月31日警詢筆錄96年
    度偵字第3593號卷(三)第5-6頁、97年1月31日偵訊筆錄同上卷
    第15-1 9頁、97年5月9日偵訊筆錄同上卷第67-68頁、本院9
    7年12月19日審理筆錄；庚○○部分見96年4月20日警詢筆錄
    96年度偵字第3593號卷(一)第22-27頁、96年4月23日警詢筆錄
    同上卷第42-45頁、96 年4月27日警詢筆錄同上卷第58-61頁
    、96年7月13日警詢筆錄同上卷第216- 219頁、第222-225頁
    、96年7月13日偵訊筆錄96年度偵字第3593號卷(二)第15-18頁
    、96年7月27日偵訊筆錄同上卷第54-5 6頁、96年7月31日偵
    訊筆錄同上卷第65-70頁、96年8月27日偵訊筆錄同上卷第95
    -98頁、96年9月11日偵訊筆錄同上卷第117-119頁、96年1 0
    月26日偵訊筆錄同上卷第211 -213頁、96年11月20日偵訊筆
    錄同上卷第233-237頁、96年11月20日偵訊筆錄同上卷第
    254-256頁、97年4月18日偵訊筆錄96年度偵字第3593號卷(三)
    第40-42頁、本院9 7年12月19日審理筆錄），其中證人乙○○更證稱「（95年10月3日那次）是我與庚○○送丁○○回
    基隆，我印象中，那一次是使用租來的車子，因為我與庚○○對基隆路況不熟，由丁○○開車，回他家的路上，看到該
    部賓士車，我們3人就提議竊取，我與庚○○下車，丁○○
    留在車上... 丁○○將車輛停在極靠近被害車輛的旁邊，算
    是幫我們擋車，也方便讓我們上車。那次銷贓好像是丁○○
    ，只要我們案子，丁○○有跟我們一起做的，都是由丁○○
    銷贓。認識丁○○是經由朋友介紹。朋友介紹說丁○○剛出
    獄不久，比較缺錢，如果有要偷車時，丁○○會找我一起去
    。認識庚○○也是我朋友介紹丁○○給我的當天，庚○○也
    在旁邊，我朋友是同時介紹丁○○跟庚○○給我認識，讓我
    們彼此可以一起竊盜。（95年12月1日）當天一樣是我與庚○○下車行竊，丁○○負責開車。我並非基隆本地人，會2
    次在基隆行竊路旁車輛是因為送丁○○回家途中，在路邊隨
    機挑選下車的車輛。這次也是丁○○銷贓。（96年2月12日
    ）那次也是我與丁○○、庚○○3人參與，也是由我與庚○○下車行竊，工具箱是一起去買的，每次更換租用車子時，
    就將工具箱移到新車的車上。每次由我與庚○○下車行竊車
    ，丁○○只是在車上把風，是因為基隆那2次，我記得丁○○跟我說他怕被攝影機照到，警察因為他是在地人，警察一
    看就知道是他。我與庚○○沒有想這麼多，所以之後都是習
    慣由我與庚○○下手，那次也是丁○○銷贓，那陣子我們三
    人每天都在一起，所以由我們三人共同花用」等語。
  (2)此外，並與被害人甲○○、丙○○、戊○○（見96年度偵字
    第3593號卷(一)第84-85頁、86-88頁、94-96頁）等證述遭竊
    取汽車零件之情節相符，復有甲○○車輛遭竊時監視器翻拍
    照片（見96年度偵字第3593號卷(一)第155-156、159頁）、戊○○車輛遭竊時監視器翻拍照片（見96年度偵字第3593號卷
    (一)第215頁）、車號4216-MQ號車輛（即被告與乙○○等於竊
    取甲○○車輛時駕駛之出租車）汽車借用約定書影本（96年
    度他字第204號偵查卷第14-15頁）、被害人丙○○、戊○○
    領回失竊行車電腦之贓物認領保管單（96年度偵字第3593號
    卷(一)第114、123頁）、基隆市警察局第二分局偵查報告書所
    附車籍查詢歷任車主顯示畫面及車號查詢車籍資料（96年度
    偵字第3593號卷(三)第105-09頁）等在卷可稽。
  (3)被告雖辯稱出獄後都跟父親住在家裡，行蹤可由父親作證云
    云，然證人乙○○業於本院證稱「那陣子我們3人（指與被
    告丁○○及庚○○）每天都在一起，所以由我們3人共同花
    用。（法官問：那陣子丁○○有無其他工作？）有時候他晚
    上說他要去菜市場幫忙，回來時間不一定，大部分都是下午
    、或中午，他會回到我與庚○○租屋處（板橋市某汽車旅館
    ）。但是也只有在鶯歌鎮竊取的那陣子，因為他說快過年了
    ，所以就去菜市場幫忙。而前2次基隆行竊的時候，當時丁○○並沒有工作」等語，核與證人陳仁松即被告之父證稱「
    他出獄後住台北市，沒有與我同住，但常回來看我，是下班
    後來看我」等語相符，被告上開所辯，顯不足採；又依上開
    證人乙○○、庚○○證言，3人於附表編號1、2作案機會均
    是利用開車載送被告丁○○返回基隆住處途中為之，被告既
    未每日與父親同住，其父對丁○○每日行蹤不可能完全掌握
    ，自無再行傳訊其父作證之必要。
  (4)被告又辯以證人庚○○為上開指述係基於因手機費用所生之
    私人恩怨云云，然除證人庚○○始終為被告與之共同竊盜之
    相同指述外，證人乙○○亦始終作同樣證述，且被告亦坦稱
    與證人乙○○並無任何恩怨嫌隙，證人乙○○並無任何誣指
    被告之動機；況證人乙○○及庚○○自身所犯案件，均已經
    法院判決而在監執行中，是否指證被告一同參與，對其2人
    之刑度或法律責任已無任何影響，猶堅稱被告確實參與竊盜
    之犯行；況證人即共犯乙○○及庚○○2人進行竊盜汽車零
    件犯行之次數遠高於其2人指述被告丁○○亦參與之3次（見
    本院97年9月23日97年度易字第495號判決，乙○○及庚○○
    除為如附表所示3件竊盜犯行外，尚共犯另外3件竊盜犯行）
    ，倘乙○○及庚○○係刻意誣陷被告，何以均僅證稱被告只
    有參與如附表所示之3次，且2人對於被告所參與之竊盜犯行
    ，證述均相符合，足證證人即共犯乙○○及庚○○之證述，
    應與事實相符而可採信。
  (5)至被告另聲請傳喚其出監後之所有同事，以證明其未與證人
    乙○○及庚○○共同竊盜云云，然被告之父尚且不可能與被
    告全日24小時共處，其同事自亦無可能知悉被告整日行蹤，
    是被告此部分聲請調查之證據，核無必要，復予敘明。
  (6)綜上所述，本件事證明確，被告犯行洵堪認定，應依法論科
    。
四、按所謂兇器，其種類並無限制，凡客觀上對於人之生命、身
    體、安全構成威脅，具有危險性之兇器均屬之，且祇須行竊
    時攜帶此種具有危險性之兇器為已足，並不以攜帶之初有行
    兇之意圖為必要（最高法院79年台上字第5253號判例參照）
    。查被告丁○○與共犯為如附表所示3次竊盜犯行之際，所
    持以行竊之斜口鉗、電動起子、剪刀、一字型起子、十字型
    起子等工具，係金屬材質，質地甚堅，均足對人之生命、身
    體、安全構成威脅，堪認客觀上具危險性。是核其所為，均
    犯刑法第321條第1項第3款、第4款之結夥三人以上、攜帶兇
    器竊盜罪。被告就附表所示之竊盜犯行，與乙○○、庚○○
    間有犯意聯絡及行為分擔，為共同正犯。被告有前揭所示前
    案執行完畢之情形，此有臺灣高等法院被告前案紀錄表1紙
    在卷可徵，其於前案有期徒刑執行完畢後5年內，故意再犯
    如附表所示有期徒刑以上之各罪，均依法加重其刑。其所犯
    如附表所示之3次加重竊盜罪，犯意各別，行為互異，應予
    分論併罰。爰審酌被告正值壯年，本可憑藉自身能力賺取生
    活所需，卻多次因竊盜案件經法院判刑，所為危害社會之共
    同生活秩序匪淺，迄今仍飾詞狡辯、態度不佳，且均未賠償
    被害人之損害等一切情狀，分別量處如主文所示之刑，並定
    應執行刑。末查，本件被告如附表所示3次竊盜犯罪之時間
    ，均係在中華民國96年罪犯減刑條例所定減刑基準點（96年
    4月24日）之前，合於該條例所定減刑規定之適用，應依該
    條例第2條第1項第3款之規定，各減其刑二分之一，並合併
    定其應執行之刑為有期徒刑1年。被告作案所持之上開斜口
    鉗、電動起子等工具，並未扣案，為免日後執行之困難，均
    爰不予宣告沒收，復予敘明。
據上論斷，依刑事訴訟法第284條之1、第299條第1項，刑法第28
條、第321條第1項第3、4款、第47條第1項、第51條第5款，中華
民國96年罪犯減刑條例第2條第1項第3款、第7條、第10條第1項
，判決如主文。
本案經檢察官己○○到庭執行職務。
中    華    民    國    97    年    12    月    31    日
                  刑事第三庭法    官  陳姵君
以上正本證明與原本無異。
如不服本判決應於收受本判決後10日內向本院提出上訴書狀，其
未敘述上訴理由者，並得於提起上訴後10日內向本院補提理由書
狀（均須按他造當事人之人數附繕本）「切勿逕送上級法院」。
中    華    民    國    97    年    12    月    31    日
                            書 記 官  明祖斌
附錄：
中華民國刑法第321條
犯竊盜罪而有左列情形之一者，處 6 月以上、 5 年以下有期徒刑：
一、於夜間侵入住宅或有人居住之建築物、船艦或隱匿其內而犯之
    者。
二、毀越門扇、牆垣或其他安全設備而犯之者。
三、攜帶兇器而犯之者。
四、結夥三人以上而犯之者。
五、乘火災、水災或其他災害之際而犯之者。
六、在車站或埠頭而犯之者。
前項之未遂犯罰之。
【附表】犯罪時地一覽表
┌──┬─────┬────┬─────────┬─────┬─────────┬─────┬────────┐
│編號│犯罪時間  │犯罪地點│被害人及遭竊車輛  │下手行竊者│失竊物品          │          │                │
│    │          │        │之車牌號碼        │          │                  │所犯法條  │  宣告之刑      │
│    │          │        │                  │          ├─────────┤          │                │
│    │          │        │                  │          │行竊手法          │          │                │
├──┼─────┼────┼─────────┼─────┼─────────┼─────┼────────┤
│1   │95年10月3 │基隆市祥│甲○○            │庚○○    │行車電腦、空氣流量│刑法第321 │丁○○犯結夥攜帶│
│    │日凌晨某時│豐街177 │6677–JV          │乙○○    │控制器、室內燈、排│條第1項第3│兇器竊盜罪，累犯│
│    │          │巷104號 │                  │丁○○    │檔面板            │、4款     │，處有期徒刑拾月│
│    │          │        │                  │          ├─────────┤          │。減為有期徒刑伍│
│    │          │        │                  │          │以斜口鉗、電動起子│          │月。            │
│    │          │        │                  │          │及剪刀破壞後車窗，│          │                │
│    │          │        │                  │          │進入車內剪斷電線行│          │                │
│    │          │        │                  │          │竊                │          │                │
├──┼─────┼────┼─────────┼─────┼─────────┼─────┼────────┤
│2   │95年12月1 │基隆市中│丙○○            │庚○○    │音響、冷氣調整器、│刑法第321 │丁○○犯結夥攜帶│
│    │日凌晨某時│正路162 │P7-1898           │乙○○    │冷氣面板、排檔桿面│條第1項第3│兇器竊盜罪，累犯│
│    │許        │號前    │                  │丁○○    │板、行車電腦、風扇│、4款     │，處有期徒刑拾月│
│    │          │        │                  │          │、ABS總成         │          │。減為有期徒刑伍│
│    │          │        │                  │          ├─────────┤          │月。            │
│    │          │        │                  │          │以斜口鉗、電動起子│          │                │
│    │          │        │                  │          │及剪刀破壞車窗行竊│          │                │
├──┼─────┼────┼─────────┼─────┼─────────┼─────┼────────┤
│3   │96年2月12 │臺北縣鶯│戊○○            │庚○○    │音響、後視鏡、面板│刑法第321 │丁○○犯結夥攜帶│
│    │日凌晨某時│歌鎮仁愛│車號1858–KQ      │乙○○    │、安全氣囊、行車電│條第1項第3│兇器竊盜罪，累犯│
│    │許        │路64號前│                  │丁○○    │腦、變速箱電腦、超│、4款     │，處有期徒刑拾月│
│    │          │        │                  │          │壓保護開關及ABS總 │          │。減為有期徒刑伍│
│    │          │        │                  │          │成                │          │月。            │
│    │          │        │                  │          ├─────────┤          │                │
│    │          │        │                  │          │以斜口鉗、電動起子│          │                │
│    │          │        │                  │          │及剪刀破壞車窗行竊│          │                │
└──┴─────┴────┴─────────┴─────┴─────────┴─────┴────────┘


司法院資訊處製作；財團法人民間司法改革基金會備份。
